# 关于公司制改建评估增值所得税的问题

提问人：ncgodson 时间：2011-07-25 22:54:09
回复 zico9999 的帖子
过去文件是有两种处理方式：调账交税，但计税基础相应调整；不调账，不交税，但需要作纳税调整，但 59 号文出来后这个规定应该已经作废了

回答人：chenyiwei
那是财会[1998]16号、 66 号和财税字[1997]77号、[1998]50号等中的规定，现在都已经废止了。

提问人：ncgodson 时间：2011-07-25 11:25:03
A公司为全民所有制企业，现拟改制为有限责任公司，需以评估后净资产出资，有一问题不明向各位请教：评估增值额是现在交纳企业所得税，还是每年进行纳税调整呢？

回答人：chenyiwei
回复 ncgodson 的帖子
绝大多数情况是在改制时不计入应纳税所得额，以后对评估增值对应的折旧、摊销、成本结转等作纳税调整。

提问人：ncgodson 时间：2011-07-26 09:31:06
回复 chenyiwei 的帖子
谢谢陈老师，这个问题我一直无法确定，有你解答坚定了很多，那么这个依据的就是 59 号文吧，另外我在网上查到一个国税总局的答复，如下：
国家税务总局对于此问题在 2010 年 11 月 19 日的解答“根据《中华人民共和国企业所得税法实施条例》第五十六条规定：“企业的各项资产，包括固定资产、生物资产、无形资产、长期待摊费用、投资资产、存货等，以历史成本为计税基础。”前款所称历史成本，是指企业取得该项资产时实际发生的支出。企业持有各项资产期间资产增值或者减值，除国务院财政、税务主管部门规定可以确认损益外，不得调整该资产的计税基础”。 不知这个答复是否确实呢

回答人：chenyiwei
我理解基本原则是这样的，可供参考。

提问人：zhongzhao433 时间：2011-07-26 10:39:40
另外，个人觉得对递延所得税负债未发生影响，会计上计入资本公积，税务也不确认收入，会计税法都对利润未产生影响。

回答人：chenyiwei
不能这样理解。评估增值属于对资产的后续计量而不是初始计量，因此不适用准则中的“初始确认豁免”。